

CONTACTO



(57) 320 454 6414



Liropi2000@gmail.com



Bogotá DC - Colombia



www.linkedin.com/in/devlinkrosaspineda

APTITUDES

- ✓ Trabajo en Equipo.
- ✓ Resolución de Problemas.
- ✓ Gusto v Rápido Aprendizaje.
- Proactivo, polivalente, creativo
- Adaptabilidad, flexible, Compromiso.

IDIOMAS

Español

Inglés



HABILIDADES

- ✓ HTML, CSS, JS, Bootstrap
- ✓ Git, Scrum.
- PHP Laravel
- Python Django
- WordPress
- Soporte de Tic

PERFIL

Desarrollador Web con experiencia en Php, laravel, Html, css, Javascrip, Boostrap, Git, Wordpress, accesibilidad web, con Conocimiento en Marketing Digital; Diseño UI, Python, Java, Scrum, y con ganas de seguir aprendiendo.

Además, cuento con más de 10 años de experiencia en mantenimiento preventivo y correctivo de equipos de cómputo, redes, Impresoras, instalación de Software y Hardware, soporte en sitio, servidores Windows, instalación y configuración de acceso impresión remota, instalación remoto, mantenimiento de sistemas POS, Instalación y mantenimiento de Cámaras de Seguridad, CCTV.

EDUCACION

Ingeniería de Sistemas. Corporación Unificada de Educación Superior - CUN X semestre – Finalizado.

Tecnólogo en Análisis y Desarrollo de Sistemas de Información.

Servicio Nacional de Aprendizaje - SENA 2019 - 2022

Técnico en Sistemas Politécnico José Celestino Mutis 2009 - 2010

CAPACITACION

- Desarrollo Web Jr (700 horas) Dominio Estudio
- Análisis de datos Coursera Senatic
- Python 3: de Cero a Experto Udemy
- Analista Junior en Ciberseguridad Cisco
- Working in a Digital World: Professional Skills IBM
- Explore Emerging Tech IBM
- Certificado en Trabajo Remoto nivel 1 y 2 Shework
- Introducción al Desarrollo Web I y II Google

EXPERIENCIA

Corposanpedro.

Asistente de Sistemas

May 2023 - Actual

- Mantenimiento Sitio Web
- Comunity Manager y Soporte Tic's

Tecnolinksys.

Desarrollador Full Stack

Jun 2022 – Nov 2022

• Creación de Sitio Web para la empresa

Algar Tecnología S.A.S.

Tecnólogo de Soporte

Mar 2022 – Jun 2022